---
title: "Tarea Base de Datos"
author: "Angel Adrián Castañeda Flores"
date: "17/11/2021"
output: 
  pdf_document:
    toc: true
    toc_depth: 2
---

```{r setup, include=FALSE}
knitr::opts_chunk$set(echo = TRUE)
```
\newpage
## Cargar Información

Para este trabajo se utilizan las librerias _DBI_ y _RSQLite_, a continuación se muestra como se carga la información. La base de datos a utilizar se llama _Northwind.sqlite_.

```{r cargarSQL, echo = TRUE, warning=FALSE}
#Instalar librerias requeridas en caso de que no se tengan
#Descomentar los siguientes 3 renglones si no se cuenta con las librerias
#if(!require(DBI)) install.packages("DBI")
#if(!require(RSQLite)) install.packages("RSQLite")
#if(!require(ggplot2)) install.packages("ggplot2")
#Cargar librerias a utilizar
library(RSQLite)
library(DBI)
library(ggplot2)
#Cargar base de datos
Northwind <- dbConnect(RSQLite::SQLite(), "Northwind.sqlite")
```
\newpage
## Ejercicio 1

**Obtenga el nombre de los productos y unidades en Stock de los productos que se encuentran descontinuados.** 
**Muestre los primeros 5 registros ordenados de mayor a menor por Stock.**

```{r consulta1, echo=TRUE}
dbGetQuery(Northwind, 
           'SELECT ProductName As Nombre_Producto, UnitsInStock As Unidades_Stock
            FROM Product
            WHERE Discontinued = 1
            Order BY UnitsInStock DESC
            LIMIT 5')
```

## Ejercicio 2

**Calcule el total de ventas donde la venta es igual a: (Precio Unitario-Descuento)*Cantidad**
A partir de este ejercicio se consideran dos casos. Por un lado, el primero considera la formula **(Precio Unitario-Descuento)*Cantidad** donde el descuento se resta directamente al precio del producto. Por otro lado, la formula **(Precio Unitario-(Descuento*Precio Unitario))*Cantidad**, considera que el descuento es un porcentaje y este se debe multiplicar al precio unitario para después restarselo al precio unitario.

_Caso 1: **(Precio Unitario-Descuento)*Cantidad**_

```{r consulta2a, echo=TRUE}
dbGetQuery(Northwind,
           'SELECT sum((UnitPrice-Discount)*Quantity) As Total_Ventas
            FROM OrderDetail')
```

_Caso 2: **(Precio Unitario-(Descuento*Precio Unitario))*Cantidad**_

```{r consulta2b, echo=TRUE}
dbGetQuery(Northwind,
           'SELECT sum((UnitPrice-(UnitPrice*Discount))*Quantity) As Total_Ventas
            FROM OrderDetail')
```
\newpage

## Ejercicio 3

**Muestre el total de ventas por país de origen del cliente.**
En este ejercicio se relacionaron tres tablas, la primera fue _Customer_ ,la segunda fue _Order_ y la tercera _OrderDetail_.
De la tabla _Customer_ se tomó _Country_ y de _OrderDetail_ se tomó _UnitPrice, Quantity y Discount_.
La tabla _Order_ funcionó como mediadora entre _Customer_ y _OrderDetail_.
Para este ejercicio, nuevamente se considerarón dos casos como en el anterior.

_Caso 1: **(Precio Unitario-Descuento)*Cantidad**_

```{r consulta3a, echo=TRUE}
dbGetQuery(Northwind,
           'SELECT Country As Pais, sum((UnitPrice-Discount)*Quantity) As Total_Ventas
            FROM Customer
            INNER JOIN "Order"
            ON "Order".CustomerId = Customer.Id
            INNER JOIN OrderDetail
            ON OrderDetail.OrderId = "Order".Id
            group By Country')
```

_Caso 2: **(Precio Unitario-(Descuento*Precio Unitario))*Cantidad**_

```{r consulta3b, echo=TRUE}
dbGetQuery(Northwind,
           'SELECT Country As Pais, sum((UnitPrice-(UnitPrice*Discount))*Quantity) As Total_Ventas
            FROM Customer
            INNER JOIN "Order"
            ON "Order".CustomerId = Customer.Id
            INNER JOIN OrderDetail
            ON OrderDetail.OrderId = "Order".Id
            group By Country')
```
\newpage

## Ejercicio 4

**Calcule el total de descuento por categoría de producto y ordénelo de manera descendente.**
Para este ejercicio se relacionan dos tablas, _OrderDetail_ y _Product_. De la primera se toma _Discount_ y _UnitPrice_, mientras que de la segunda se toma _CategodyID_.
Ambas tablas se relacionan mediante _ProductId_.

Nuevamente en este ejercicio se consideró en cuenta dos casos. El primero donde se sumaban todos los descuentos de una categoria y se sumaban. Y un segundo caso, donde los descuentos se consideran porcentajes, se multiplica por el descuento unitario y se suma el resultado.

_Caso 1: Se sumas los descuentos_

```{r consulta4a, echo=TRUE}
dbGetQuery(Northwind,
           'SELECT CategoryId As Id_Categoria, sum(Discount) As Descuento_Total
            FROM OrderDetail
            INNER JOIN Product
            ON Product.Id = OrderDetail.ProductId
            GROUP BY CategoryId')
```

_Caso 2: El descuento se multiplica por el precio unitario y se suma_

```{r consulta4b, echo=TRUE}
dbGetQuery(Northwind,
           'SELECT CategoryId As Id_Categoria, sum(Discount*Product.UnitPrice) As Descuento_Total
            FROM OrderDetail
            INNER JOIN Product
            ON Product.Id = OrderDetail.ProductId
            GROUP BY CategoryId')
```

\newpage

## Ejercicio 5

**Los proveedores de España solicitan conocer la demanda de sus productos a través de los meses.**
**La información que se compartirá corresponde a la cantidad de producto vendido de acuerdo a su fecha de pedido.** 
**Muestre la información de manera gráfica.**
En este ejercicio se relacionan cuatro tablas, _Supplier_ donde se obtiene el país del vendedor, _Product_ donde se obtiene el nombre del producto, _OrderDetail_ con la cual se puede vincular la tabla _Order_ y finalmente _Order_ de donde se obtiene la fecha de orden del producto.

Primero se muestran los resultados generados con la consulta, posteriormente se muestra la gráfica solicitada.

```{r consulta5a, echo=TRUE}
dbGetQuery(Northwind,
           'SELECT strftime("%Y-%m",OrderDate) As Fecha, ProductName As Nombre_Producto, 
            sum(Quantity) As Cantidad
            FROM Supplier
            INNER JOIN Product
            ON Product.SupplierId = Supplier.Id
            INNER JOIN OrderDetail
            ON OrderDetail.ProductId = Product.Id
            INNER JOIN "Order"
            ON "Order".Id = OrderDetail.OrderId
            Where Supplier.Country = "Spain"
            GROUP BY Fecha, ProductName')
```

```{r consulta5b, echo=TRUE}
#Se almacena la información de la consulta en una variable
ej5<-dbGetQuery(Northwind,
           'SELECT strftime("%Y-%m",OrderDate) As Fecha, ProductName As Nombre_Producto, 
            sum(Quantity) As Cantidad
            FROM Supplier
            INNER JOIN Product
            ON Product.SupplierId = Supplier.Id
            INNER JOIN OrderDetail
            ON OrderDetail.ProductId = Product.Id
            INNER JOIN "Order"
            ON "Order".Id = OrderDetail.OrderId
            Where Supplier.Country = "Spain"
            GROUP BY Fecha, ProductName')
```

```{r consulta5c, echo=TRUE}
#Creacion de la grafica usando ggplot
ggplot(ej5,aes(x=Fecha,y=Cantidad,group=Nombre_Producto, color=Nombre_Producto))+
  geom_line() +
  geom_point() + 
  theme_dark() + 
  scale_x_discrete(guide = guide_axis(angle = 45))
```
